臺灣臺北地方法院民事裁定
111年度簡抗字第25號
抗  告  人  廖基成  
上列抗告人因與相對人美立堅科技股份有限公司等人間確認債權
不存在事件（即本院111年度北簡字第3771號），聲請訴訟救助
，抗告人對於民國111年3月2日本院臺北簡易庭111年度北救字第
28號裁定，提起抗告，本院裁定如下：
    主  文
抗告駁回。
抗告訴訟費用由抗告人負擔。
    理  由
一、按當事人無資力支出訴訟費用者，法院應依聲請，以裁定准
    予訴訟救助；又聲請訴訟救助，關於無資力支出訴訟費用之
    事由，應提出可使法院信其主張為真實並能即時調查之證據
    ，以釋明之，此觀民事訴訟法第107條第1項前段、第109條
    第2項、第284條規定自明。又所謂無資力支出訴訟費用，係
    指窘於生活，且缺乏經濟信用，並無籌措款項以支出訴訟費
    用之信用技能者而言（最高法院43年台抗字第152號裁定意
    旨參照）。法院調查聲請人是否無資力支出訴訟費用，專就
    聲請人提出之證據為之，如聲請人未提出證據，或依其提出
    之證據，未能信其無資力支出訴訟費用之主張為真實，即應
    將其聲請駁回，並無派員調查之必要（最高法院107年度台
    聲字第503號裁定要旨參照）。
二、抗告人聲請及抗告意旨略以：抗告人被法官貪污洗錢並扣押
    查封財產，不能二胎抵押借款，無錢繳納本件裁判費，沒錢
    吃飯，並需付家人被衛福部及醫院弄成癱患臥床重傷腦神經
    嚴重受損住宿型長照費每月新臺幣（下同）3萬元，無錢繳
    納裁判費，為此聲請訴訟救助。原審駁回抗告人之聲請，執
    行職務有所偏頗等語。
三、經查，本件聲請人主張其無資力支出訴訟費用乙節，固據其
    提出廖○富診斷證明書、長照費繳費通知及抗告人名義之第
    一銀行、中國信託銀行對帳單（110年10、11月間）、遠東
    國際商業銀行繳款通知為證（見本院臺北簡易庭111年度北
    簡聲字第49號卷第36至44、65、67頁）。惟診斷證明書僅能
    證明抗告人之家人有該疾患之存在，尚與其有無資力無涉；
    另上開銀行對帳單及繳款通知等，僅足證明抗告人有向銀行
    借貸及抗告人每月有上開固定之支出，尚無從據此認為其為
    無資力之人；且依抗告人主張之請求金額421,978元，其訴
    訟費用為4,630元，本件依抗告人所提出之證據，並無從認
    定抗告人無法支付或已無籌措款項以支出本件訴訟費用之信
    用技能。是以，抗告人未能釋明其無資力支出本件訴訟費用
    ，其聲請訴訟救助，自有未合，不應准許。從而原審駁回其
    訴訟救助之聲請，核無違誤。抗告意旨指摘原裁定不當，聲
    明廢棄，為無理由，應予駁回。
四、據上論結，本件抗告為無理由，爰裁定如主文。　　　
中　　華　　民　　國　　111 　年　　5 　　月　　24　　日
                  民事第七庭審判長  法　官　姜悌文

                                    法　官  陳彥君　
                                    　
                                    法　官　黃愛真
以上正本係照原本作成。
本裁定不得再抗告。　　　　　　　　　　　　　　　　　　
中　　華　　民　　國　　111 　年　　5 　　月　　24　　日
                                    書記官  王曉雁